臺灣板橋地方法院刑事判決　　　　　　　 96年度訴字第422號
公　訴　人　臺灣板橋地方法院檢察署檢察官
被　　　告　甲○○
上列被告因違反毒品危害防制條例案件，經檢察官提起公訴（95
年度毒偵字第205、766號），因被告於本院準備程序中為有罪之
陳述，本院告知被告簡式審判程序之旨，並聽取當事人之意見後
，經合議庭裁定改以簡式審判程序審理，判決如下：
    主  文
甲○○施用第一級毒品，處有期徒刑柒月。又施用第一級毒品，
處有期徒刑柒月。扣案注射針筒壹支沒收。應執行有期徒刑壹年
。扣案注射針筒壹支沒收。
    事  實
一、甲○○前因施用毒品案件經本院以九十年度毒聲字第三五五
    號裁定送觀察、勒戒後，認無繼續施用毒品傾向，經臺灣板
    橋地方法院檢察署檢察官於民國九十年三月十六日以八十九
    年度毒偵字第七三一四號為不起訴處分確定，並於同日釋放
    出所。復因施用毒品案件，分別經本院於九十三年十月二十
    九日以九十三年度訴字第一八八六號刑事判決判處有期徒刑
    七月，於九十三年十一月十八日判決確定、於九十四年三月
    三十一日以九十年度簡字第六六三號刑事簡易判決判處有期
    徒刑三月，如易科罰金以銀元三百元折算一日，於九十四年
    六月六日判決確定。詎其猶不知悔改，於前次觀察、勒戒執
    行完畢釋放出所（即九十年三月十六日）後五年內復經施用
    毒品經法院判刑確定後，又基於施用第一級毒品海洛因之犯
    意，分別於下列時、地施用第一級毒品：
（一）於九十五年十二月二十二日上午十時許在臺北縣土城市○
      ○路三巷六弄二二號三樓住處，以將海洛因用水稀釋置入
      注射針筒施打之方式，施用海洛因一次，嗣於九十五年十
      二月二十三日晚上九時三十分許，經警在臺北縣土城市○
      ○街七四號執行搜索而查獲。
（二）於九十六年一月十二日下午某時（即九十六年一月十三日
      下午一時三十分為警查獲採尿前二十六小時內之某時）許
      ，在臺北縣土城市○○路○段某加油站內，以前揭方式施
      用海洛因一次，嗣於九十六年一月十三日下午一時三十分
      許，在臺北縣土城市○○路、民族街口經警盤查而查獲，
      並扣得注射針筒一支。上開二次為警查獲後，均經警採集
      其尿液送驗而偵悉上情。
二、案經臺北市政府警察局松山分局、臺北縣政府警察局土城分
    局報告臺灣板橋地方法院檢察署檢察官偵查起訴。因甲○○
    於本院準備程序中為有罪之陳述，經本院合議庭裁定以簡式
    審判程序審理。
    理  由
一、訊據被告甲○○對於前揭犯罪事實均坦承不諱，經查：
（一）被告經警採尿分別送台灣尖端先進生技醫藥股份有限公司
      、台灣檢驗科技股份有限公司以酵素免疫分析法篩檢、氣
      相層析質譜儀分析法確認，檢驗結果認該尿液均呈嗎啡及
      甲基安非他命陽性反應，此有台灣尖端先進生技醫藥股份
      有限公司九十六年一月四日濫用藥物檢驗報告、臺北市政
      府警察局偵辦毒品案件尿液檢體委驗單（見九十六年度毒
      偵字第二○五號偵查卷第一百零一頁、第一百頁）、台灣
      檢驗科技股份有限公司九十六年二月七日報告編號CH/二
      ○○七/一一二○六號濫用藥物尿液檢驗報告（見本院卷
      ）、臺北縣政府警察局土城分局偵辦毒品案尿液編號及姓
      名對照表（見九十六年度毒偵字第七六六號偵查卷第二十
      四頁）各一份附卷可稽。復查，海洛因施用入人體後水解
      還原成嗎啡，再循嗎啡之代謝方式排出體外，業據行政院
      衛生署藥物食品檢驗局以七三藥檢壹字第○三○二二一號
      函說明綦詳，且尿液中能否驗出嗎啡陽性反應，與其投與
      量、投與途徑、採尿時間、個人體質及檢測方法之靈敏度
      有關，國外曾有文獻報導注射六毫克之海洛因鹽酸鹽，其
      代謝物嗎啡之平均可檢出時限約為二十六小時，亦經行政
      院衛生署藥物食品檢驗局於八十一年九月八日以（八一）
      藥檢壹字第八一一四八八五號函釋明在案。前揭尿液檢驗
      報告載明係以GC/MS（即氣相層析質譜儀分析法）方法作
      為確認檢驗之方式，而該方法之原理係檢品經氣化後，通
      過層析管分離純化，再將純化後之成分循序送入質譜儀做
      個別鑑定。因質譜儀所測定之圖譜，在化學上被公認具有
      指紋特性，故可據以完全判定該檢品係為何種化合物。是
      以氣相層析質譜儀（GC/MS）作藥物及其代謝產物之定性
      及定量分析，幾乎不會有偽陽性反應產生，此經台北榮民
      總醫院於八十三年四月七日以八三北總內字第三○五九號
      函釋明在案。準此被告之尿液經以氣相層析質譜儀分析法
      檢驗，既係呈嗎啡及甲基安非他命陽性反應，顯見被告應
      有在前揭犯罪時間施用第一級毒品海洛因及第二級毒品甲
      基安非他命之行為甚明。
（二）被告前因施用毒品案件經本院以九十年度毒聲字第三五五
      號裁定送觀察、勒戒後，認無繼續施用毒品傾向，經臺灣
      板橋地方法院檢察署檢察官於九十年三月十六日以八十九
      年度毒偵字第七三一四號為不起訴處分確定，並於同日釋
      放出所。復因施用毒品案件，分別經本院於九十三年十月
      二十九日以九十三年度訴字第一八八六號刑事判決判處有
      期徒刑七月，於九十三年十一月十八日判決確定、於九十
      四年三月三十一日以九十年度簡字第六六三號刑事簡易判
      決判處有期徒刑三月，如易科罰金以銀元三百元折算一日
      ，於九十四年六月六日判決確定，有臺灣高等法院被告前
      案紀錄表一份附卷可憑，復於前次觀察、勒戒執行完畢數
      放出所（即九十年三月十六日）後五年內復經施用毒品經
      法院判刑確定後，再犯本件施用第一級毒品海洛因之事實
      ，堪以認定。綜上卷附之各項文書、扣案證物等補強證據
      已足資擔保被告於本院調查、審理中所為之上開任意性自
      白之真實性，依刑事訴訟法第一百五十六條第一項、第二
      項之規定，自得據被告前開任意性自白及各該補強證據相
      互利用，認本件事證明確，被告犯行洵堪認定，應予依法
      論科。
二、按海洛因屬於毒品危害防制條例第二條第二項第一款所規定
    之第一級毒品，核被告施用海洛因之行為，係犯毒品危害防
    制條例第十條第一項之施用第一級毒品罪。其施用前後持有
    毒品之低度行為，應為施用毒品之高度行為所吸收，均不另
    論罪。被告所犯二次施用第一級毒品罪間，犯意各別，應分
    論併罰。本院審酌被告施用毒品，足以戕害其身心，滋生其
    他犯罪，惡化治安，嚴重損及公益，且被告前曾犯施用毒品
    罪，業經強制戒治執行完畢釋放，仍未戒斷其施用毒品之惡
    習，竟再為本件施用毒品犯行，顯見其不思悔改，及其犯後
    坦承犯行，而其施用毒品行為於本質上係屬自我戕害行為，
    反社會性之程度應屬較低，及其犯後坦承犯行態度尚稱良好
    等一切情狀，量處如主文所示之刑，並定其應執行之刑，以
    資懲儆。
三、扣案注射針筒一支，為被告所有，供本件施用毒品所用或預
    備之用，此據被告於本院審理時供明在卷，爰依刑法第三十
    八條第一項第二款規定，併予宣告沒收。
據上論斷，應依刑事訴訟法第二百七十三條之一第一項、第二百
九十九條第一項前段，毒品危害防制條例第十條第一項、第二十
三條第二項，刑法第十一條前段、第五十一條第五款、第三十八
條第一項第二款，判決如主文。
本案經檢察官沈志成到庭執行職務。
中　　華　　民　　國　　96　　年　　3 　　月　　16　　日
                  刑事第十五庭  審判長法　官  陳鴻清
                                      法  官  朱嘉川
                                      法  官  劉安榕
上列正本證明與原本無異。
如不服本判決，應於判決送達後十日內向本院提出上訴狀（應附
繕本），上訴於臺灣高等法院。
                                      書記官  楊馥如
中　　華　　民　　國　　96　　年　　3 　　月　　26　　日
附錄本案論罪科刑法條全文：
毒品危害防制條例第10條
施用第一級毒品者，處六月以上五年以下有期徒刑。
施用第二級毒品者，處三年以下有期徒刑。
